【裁判字號】    91,訴,1451
【裁判日期】    920116
【裁判案由】    毒品危害防制條例
【裁判全文】
臺灣彰化地方法院刑事判決                        九十一年度訴字第一四五一號
    公  訴  人  臺灣彰化地方法院檢察署檢察官
    被      告  甲○○  男  三.
右列被告因違反毒品危害防制條例案件，經檢察官提起公訴（九十一年度毒偵緝字第
三二三號），本院判決如左：
    主      文
甲○○施用第一級毒品，處有期徒刑捌月。又施用第二級毒品，處有期徒刑肆月，扣
案之安非他命壹包（毛重零點肆公克）沒收銷燬之。主刑部分應執行有期徒刑拾壹月
。
    事      實
一、甲○○前因違反麻醉藥品管理條例及煙毒等案件，分別經本院以八十三年度易字
    第三一０四號判決及臺灣高等法院臺中分院以八十四年度上訴字第八二四號判決
    各判處有期徒刑五月及三年一月確定，並經裁定應執行有期徒刑三年三月，於民
    國八十五年十二月六日假釋出獄，本應至八十七年六月三十日假釋期滿；惟其又
    於假釋期內因煙毒案件，經本院以八十六年度訴字第八二七號判決判處有期徒刑
    三年二月確定，前揭假釋亦遭撤銷，所餘殘刑有期徒刑一年六月二十四日與上開
    三年二月徒刑刑期接續執行，於九十年五月二十一日再次假釋出獄，應至九十二
    年六月十二日假釋期間始行屆滿；詎其再因另案經撤銷假釋，所餘殘刑有期徒刑
    二年二十二日仍待執行（尚不構成累犯）。甲○○又因施用毒品案件，經裁定送
    觀察、勒戒後，認無繼續施用毒品之傾向，由本院於八十七年八月二十日，以八
    十七年度訴字第一六四號為免刑判決，並於同年九月十五日確定。詎仍不知悔改
    ，復基於施用第一級毒品之犯意，於九十年十一月十二日或其前三日之某時，在
    彰化縣員林鎮鎮○里○○路○段二巷九十六號友人住處，以將海洛因摻入香煙中
    點火吸食煙氣之方式，施用第一級毒品海洛因一次。又另基於施用第二級毒品之
    犯意，於九十年十一月十二日或其前四日之某時，在彰化縣員林鎮鎮○里○○路
    ○段二巷九十六號友人住處，以將安非他命置於鋁箔紙上，點火燒烤吸食煙氣之
    方式，施用第二級毒品安非他命一次。嗣於九十年十一月十二日下午三時許，在
    上址為警查獲，並當場扣得安非他命一包（毛重零點四公克）。甲○○經依本院
    以九十年度毒聲字第四四六三號裁定送勒戒處所觀察、勒戒後，認有繼續施用毒
    品之傾向。
二、案經彰化縣警察局員林分局報請臺灣彰化地方法院檢察署檢察官偵查起訴。
    理      由
一、右揭事實，業據被告甲○○於本院審理時坦承不諱，並有安非他命一包（毛重零
    點四公克）扣案足憑，且其前揭時地獲案後，經警採其尿液送驗結果，確呈嗎啡
    （施用海洛因者會在其體內代謝為嗎啡成分殘留，並經由尿液排出）及安非他命
    類陽性反應，有彰化縣衛生局煙毒尿液檢驗成績書一紙附卷可稽。雖被告未能詳
    述施用毒品之確切時間，然一般人施打海洛因或嗎啡後，於尿中檢驗出煙毒反應
    時效，須視施打量之多少及個人代謝分泌情況而定，一般於八小時內約有百分之
    八十量於尿中排出，二十四小時後剩餘量之百分之九十再排出，七十二小時後仍
    有微量排出，此經憲兵司令部早於八十年五月七日以鑑驗字第一七四六號函釋
    甚明；而常人如未施用安非他命，其尿水應無安非他命類反應，倘有施用者，約
    百分之九十於九十六小時內自尿中排出，故推算施用期間最長可能不會超過四日
    ，亦經行政院衛生署藥物食品檢驗局八十一年二月八日以（八一）藥檢壹字第０
    ０一一五六號函詳加闡釋。是被告施用海洛因及安非他命之犯罪時間，應可由採
    尿日往前推估各三日或四日而為認定。查被告前因施用毒品案件，經裁定送觀察
    、勒戒後，認無繼續施用毒品之傾向，由本院於八十七年八月二十日，以八十七
    年度訴字第一六四號為免刑判決，並於同年九月十五日確定；復因本件施用第一
    、二級毒品案件，經依本院以九十年度毒聲字第四四六三號裁定送勒戒處所觀察
    、勒戒後，認有繼續施用毒品之傾向等情，有臺灣高等法院被告全國前案紀錄表
    、刑案資料查註紀錄表、免刑判決、臺灣雲林看守所九十一年十一月二十六日雲
    所境總字第０九一一六０一號函檢附之有無繼續施用毒品傾向證明書各一份附卷
    可按。本案事證已臻明確，被告犯行洵堪認定。
二、查被告甲○○前因施用毒品案件，經觀察、勒戒，認無繼續施用毒品之傾向，由
    法院為免刑判決確定後，復於五年內再度施用第一、二級毒品海洛因及安非他命
    ，核其所為，係犯毒品危害防制條例第十條第一項、第二項之施用第一、二級毒
    品罪。被告為供自己施用之目的而持有上開毒品，其於施用前後持有海洛因及安
    非他命之低度行為，應各為施用之高度行為所吸收，不另論罪。至其所犯上開二
    罪間，犯意各別，行為互殊，應予分論併罰。爰審酌被告已有多次施用毒品前科
    紀錄，縱經先後判處徒刑入監執行及觀察、勒戒，均未能令其徹底戒除毒癮，反
    而於假釋期間內一再趁隙施用海洛因及安非他命，足徵被告依賴毒品至深，且乏
    堅強之戒毒意志，自有使其接受相當時期監禁教化之必要；惟念及被告於本院審
    理期間已能坦承犯行，犯後態度非無足取，且施用毒品固戕害個人健康至深，然
    就他人權益之侵害仍屬有限，及其犯罪目的、手段、具有國中肄業學歷之智識程
    度等一切情狀，分別量處如主文所示之刑，並定其應執行之刑，以示懲儆。扣案
    之安非他命一包（毛重零點四公克），為毒品危害防制條例第二條第二項第二款
    所稱之第二級毒品，應依同條例第十八條第一項前段之規定，沒收銷燬之。
據上論斷，應依刑事訴訟法第二百九十九條第一項前段，毒品危害防制條例第十條第
一項、第二項、第十八條第一項前段，刑法第十一條前段、第五十一條第五款，判決
如主文。
本案經檢察官許嘉龍到庭執行職務。
中    華    民    國    九十二      年      一      月      十六        日
                                臺灣彰化地方法院刑事第三庭
        法      官  高  文  崇
右正本證明與原本無異。
如不服本判決，應於判決送達後十日內向本院提出上訴狀( 須附繕本 )。
                                    法院書記官  謝  志  鑫
中    華    民    國    九十二      年      一      月      二十三      日
毒品危害防制條例第十條第一項、第二項
施用第一級毒品者，處六月以上五年以下有期徒刑。
施用第二級毒品者，處三年以下有期徒刑。


司法院資訊處製作；財團法人民間司法改革基金會備份。
